智慧財產法院刑事判決
                                 100年度刑智上訴字第42號
上  訴  人  李祈宏        
即  被  告                號
選任辯護人  黃景安 律師
上列上訴人因偽證等案件，不服臺灣臺北地方法院100 年度智訴
字第4 號，中華民國100 年4 月29日第一審判決（起訴案號：臺
灣臺北地方法院檢察署99年度偵字第26888 號），提起上訴，本
院判決如下：
    主  文
上訴駁回。
李祈宏緩刑參年。
    事  實
一、李祈宏明知如附件所示「BOSE」、「301」等商標名稱、圖
    樣、記號，係美商伯斯公司（BOSE CORPORATION）向我國經
    濟部智慧財產局申請，經審查准予註冊而取得商標權（其註
    冊號數、專用期限、指定使用之商品，均如附件所示），現
    仍在商標專用期限內。復明知其於不詳時間，所販入之「
    BOSE」廠牌301 型音響喇叭1 組，係未經美商伯斯公司之同
    意，於同一之「音響喇叭」商品，使用相同如附表所示註冊
    商標之仿冒品（下稱仿冒BOSE廠牌301 型音響喇叭）。竟於
    民國99年1 月12日某時，基於明知為未得美商伯斯公司同意
    、於同一商品使用相同之註冊商標之商品而販賣之犯意，在
    其所經營位於新北市○○區○○路700 號之「奇宏音響行」
    內，以新臺幣（下同）4,200 元之價格，出售仿冒BOSE廠牌
    301 型音響喇叭1 組給陳俊仁，嗣陳俊仁於同日下午16時許
    ，將該組仿冒BOSE廠牌301 型音響喇叭送至臺北市○○區○
    ○路○ 段45號「凱煜電器有限公司」（下稱凱煜公司）內，
    以5,000 元之價格，出售給凱煜公司（陳俊仁違反商標法部
    分已另案提起公訴），而侵害美商伯斯公司之商標權。嗣美
    商伯斯公司委由劉禮綺、吳曦然於99年1 月14日，在上址凱
    煜公司內，以8,000 元之價格，向凱煜公司（負責人巫志龍
    ，另案偵辦）購得該組仿冒BOSE廠牌301 型喇叭，並經美商
    伯斯公司委由唐朝智慧財產有限公司提出該組仿冒BOSE廠牌
    301 型音響喇叭向保安警察第二總隊第一大隊第一中隊提出
    告訴。
二、因陳俊仁向李祈宏調貨後出售給凱煜公司而由凱煜公司出售
    給劉禮綺、吳曦然之BOSE廠牌301 型音響喇叭係仿冒品，巫
    志龍、陳俊仁因而涉嫌違反商標法案件，經臺灣臺北地方法
    院檢察署分99年度偵字第10814 號案件偵辦，詎李祈宏竟於
    99年8 月23日下午至臺灣臺北地方法院檢察署第26偵查庭作
    證，朗讀證人結文後於供前具結，並經檢察官告知其如恐因
    陳述致自己受刑事追訴或處罰，依刑事訴訟法第181 條規定
    得拒絕證言之權利，如不拒絕證言，應據實陳述，而於接受
    檢察官訊問時，就案情有重要關係事項，對其是否有以4,20
    0 元之價格出售扣案之仿冒BOSE廠牌301 型音響喇叭給陳俊
    仁等情，供前具結而為虛妄之陳述，謊稱：其沒有販賣BOSE
    廠牌301 型音響喇叭給陳俊仁，陳俊仁提出之編號0856號估
    價單上第7 行「調301SP 」等字樣在其簽名之前並未寫好等
    語，用以掩飾扣案之仿冒BOSE廠牌301 型音響喇叭係其以明
    顯低於市價（約1 萬6,500 元）之4,200 元價格出售給陳俊
    仁之關係案情重要事項。
三、案經臺灣臺北地方法院檢察署檢察官自動檢舉偵查起訴。
    理  由
一、程序方面：
    按被告以外之人於審判外之陳述，雖不符刑事訴訟法第159
    條之1至第159條之4之規定，而經當事人於審判程序同意作
    為證據，法院審酌該言詞陳述或書面陳述作成時之情況，認
    為適當者，亦得為證據；當事人、代理人或辯護人於法院調
    查證據時，知有刑事訴訟法第159條第1項不得為證據之情形
    ，而未於言詞辯論終結前聲明異議者，視為有前項之同意，
    刑事訴訟法第159條之1、第159條之5第1項、第2項分別定有
    明文。經查，本判決下列所引用之被告以外之人於審判外之
    陳述，檢察官、被告李祈宏及其選任辯護人於本院言詞辯論
    終結前均未聲明異議，本院審酌上開證據資料製作時較無人
    情施壓或干擾，亦無不當取供及證明力明顯過低之瑕疵，認
    以之作為證據應屬適當，故揆諸前開規定，認前揭證據資料
    有證據能力，合先敘明。
二、被告李祈宏於本院審理時，對於前揭犯罪事實坦承不諱，經
    查：
  (一)事實欄一部分：
  1.本件如附件所示「BOSE」、「301 」等商標名稱、圖樣、記
    號，係美商伯斯公司向我國經濟部智慧財產局申請，經審查
    准予註冊而取得商標權，該等商標指定使用於揚聲器、擴音
    器、麥克風、增幅器、擴大器、音響喇叭、揚聲器、音響外
    殼等專用商品，現均仍在專用期間，為被告所不爭執，並有
    經濟部智慧財產局商標資料檢索服務列印資料在卷可稽（見
    99年度偵字第10814 號偵查卷第16至17頁）。
  2.且查扣案之BOSE廠牌301 型喇叭1 組，業經鑑定人即美商伯
    斯公司大中華地區品牌保護專員吳曦然出具鑑定報告書認係
    仿冒品（見同上偵查卷第18頁），理由為：(1) 真品上標籤
    印刷清晰，品牌標誌合乎比例，右下角有「RoHS」標誌說明
    有關物料使用限制，扣案物之標籤印刷容易被刮花，而且字
    體粗幼不一，亦欠缺「RoHS」標誌；(2) 真品內用以震動的
    物料纖薄，可看到內部配件，扣案物之物料則太厚，完全不
    能看到內部；(3) 真品上網蓋拉得非常緊密，扣案物的網卻
    可以被徒手拉起，結構鬆散；(4) 真品的內部配件有品牌標
    誌、編號及防偽密碼圖，扣案物之內部配件欠缺品牌標誌、
    編號及防偽密碼圖，真品市價為1萬6,500元等語。本院衡酌
    上情及鑑定人之鑑別委任狀（見同上偵查卷第21頁），認鑑
    定人前述鑑定所使用之目測、手觸之檢查方法、技術顯屬妥
    當，鑑定亦依照適正之程序進行，鑑定人並具備必要之資格
    ，及鑑定人就其鑑定內容已為詳盡報告，復為被告所是認等
    情，堪認鑑定人前開鑑定結果應屬可採，本件扣案物確屬仿
    冒美商伯斯公司商標權之商品。
  3.又扣案之仿冒BOSE廠牌301 型音響喇叭1 組，係證人即告訴
    代理人唐朝智慧財產有限公司人員劉禮綺偕同吳曦然，於99
    年1 月14日，在臺北市○○區○○路○ 段45號凱煜公司內，
    以8,000 元之價格，向凱煜公司門市人員柯威任所購得，而
    BOSE廠牌301 型音響喇叭真品賣給經銷商之價格至少要9,00
    0 元以上，一般市面上約在1 萬1,000 元至1 萬2,000 元，
    此據證人劉禮綺、吳曦然於偵查中具結證述明確（見同上偵
    查卷第22頁反面至第23頁、第29頁反面），並據證人即凱煜
    公司負責人巫志龍、門市人員柯威任於檢察官訊問時供述綦
    詳（見同上偵查卷第23頁、第27頁、第43頁），且互核相符
    ，復有凱煜公司於99年1 月14日以8,000 元價格出售扣案仿
    冒BOSE廠牌301 型音響喇叭給劉禮綺、吳曦然所開立之估價
    單影本附卷可稽（見同上偵查卷第14頁），此外，並有該仿
    冒BOSE廠牌301 型音響喇叭扣案可證。堪認扣案之仿冒BOSE
    廠牌301 型音響喇叭確係由凱煜公司門市人士柯威任出售予
    劉禮綺、吳曦然。
  4.而凱煜公司柯威任所出售給劉禮綺、吳曦然之扣案仿冒BOSE
    廠牌301 型音響喇叭，係柯威任以5,000 元之價格，向陳俊
    仁訂購取得，由陳俊仁於99年1 月12日送至上址凱煜公司內
    ，喇叭價金係是以月結方式由凱煜公司於月底開支票給付陳
    俊仁等情，亦據證人巫志龍、陳俊仁於檢察官訊問時供述明
    確（見同上偵查卷第22頁反面至第23頁），並有證人陳俊仁
    所提出之編號0857號估價單影本附卷可稽（見同上偵查卷第
    24頁反面）。再陳俊仁係於99年1 月12 日 接獲柯威任調貨
    電話後，打電話詢問被告及其他供貨廠商是否有BOSE廠牌30
    1 型音響喇叭，因其他廠商均表示沒貨，只有被告表示尚有
    1 組BOSE廠牌301 型音響喇叭，陳俊仁因而於同日下午，送
    被告所訂購之金嗓金龍（機號00000000號）伴唱機1 台至被
    告所經營位於新北市○○區○○路700 號之「奇宏音響行」
    之同時，以4,200 元之價格，向被告購買取得該組仿冒BOSE
    廠牌301 型音響喇叭，被告並在陳俊仁所提供之編號0856號
    估價單簽收等情，業據證人陳俊仁於原審審理時具結證述綦
    詳，並證稱：編號0856號估價單，「台照」欄內是記載被告
    的音響店名，「計新臺幣」欄所載內容就是進貨金額扣除調
    貨金額的總金額，品名欄內所載「金嗓金龍」單價「37000
    」，就是我賣給被告的音響，其下所載「調301SP 」，就是
    我跟被告調貨，估價單上所載文字，除了「計新臺幣」欄內
    之「32800 」是我在計算月結金額時所寫，其餘內容都是99
    年1 月12日我所填寫的，我在被告經營之奇宏音響行內向被
    告拿到該組喇叭後，我就直接送去給凱煜公司，被告提出之
    被證1 至4 號所示售貨單與我所使用之估價單不同，被證1
    至4 號所示售貨單是我單純跟被告調貨，而沒有送貨給被告
    ，而編號0856號估價單，是表示我送貨給被告時，也有向被
    告調貨，我在品名欄、數量欄、單價欄、金額欄依序寫完「
    調301SP 」、「1 」、「4200」、「4200- 」等內容後才將
    該估價單交給被告簽名，該次調貨，被告並未寫售貨單給我
    等語明確。且查證人陳俊仁所提出之估價單1 本中，編號08
    56號之估價單上第7 行「調301SP 」、「1 」、「4200」、
    「4200- 」等字跡之墨水螢光反應與該頁其他字跡（除「計
    新臺幣」欄上「32800 」等字跡外」之墨水之螢光反應未發
    現明顯差異等情，亦有內政部警政署99年7 月26日刑鑑字第
    0990081856號鑑定書附卷可按（見同上偵查卷第32至33頁）
    ，益徵證人陳俊仁所為上開證述為真實。佐以被告亦供承編
    號0856號上之「李祈宏」等字跡係其本人所簽等情，在在足
    認扣案之仿冒BOSE廠牌301 型音響喇叭確係由被告出售予陳
    俊仁，再由陳俊仁轉售凱煜公司，凱煜公司再出售予劉禮綺
    、吳曦然。
  (二)事實欄二部分：
  1.查被告於99年8 月23日下午以證人身分接受檢察官訊問前，
    有朗讀證人結文並簽名具結，且經檢察官告知依刑事訴訟法
    第181 條規定，其得拒絕證言，若不拒絕證言，應據實陳述
    ，被告明知檢察官係在調查扣案之仿冒BOSE廠牌301 型音響
    喇叭之來源及進貨價，以查明陳俊仁、巫志龍是否涉嫌違反
    商標法，被告於接受檢察官訊問時，並未拒絕證言，而證述
    ：其沒有販賣扣案之仿冒BOSE廠牌301 型音響喇叭給陳俊仁
    ，在其於陳俊仁所提出之編號0856號估價單上簽名時，尚無
    第7 行「調301SP 」等字樣之記載云云等情，有99年8 月23
    日檢察官訊問筆錄在卷可稽（見同上偵查卷第37頁及其反面
    ），且為被告所是認。而查扣案之仿冒BOSE廠牌301 型音響
    喇叭1 組，係被告於99年1 月12日，以4,200 元之價格，出
    售給陳俊仁，嗣陳俊仁以5,000 元出售給凱煜公司，凱煜公
    司再以8,000 元之價格出售給劉禮綺、吳曦然等情，已堪認
    定，業如前所述。是此部分事實，事證明確，被告於99年8
    月23日偵訊時所為證言並非實情，其所為偽證犯行，亦堪認
    定。
  2.按刑法上之偽證罪，為形式犯，不以結果之發生為要件，證
    人於供前或供後具結而就案情有重要關係事項，故為虛偽陳
    述，其犯罪即成立，而該罪所謂於案情有重要關係之事項，
    則指該事項之有無，足以影響於裁判之結果者而言，至於其
    虛偽陳述，法院已否採為裁判或檢察官據為處分之基礎，或
    有無採為基礎之可能，皆於偽證罪之成立無影響（最高法院
    71年度臺上字第8127號、84年度臺上字第3949號判例意旨可
    供參照）。被告於陳俊仁、巫志龍涉嫌違反商標法案件檢察
    官偵查時所為之證詞並非實情，又陳俊仁、巫志龍於99年8
    月23日檢察官偵查時，尚未坦承犯罪，辯稱其等以為所出售
    之BOSE廠牌301 型音響喇叭係平行輸入商品，非仿冒品云云
    ，是陳俊仁向被告買受該組仿冒BOSE廠牌301 型音響喇叭之
    價格是否明顯低於市價，顯然非平行輸入之真品，而被告又
    非以正常管道向原廠購得，即足以影響陳俊仁、巫志龍犯行
    之認定，故被告所為前揭證詞，自屬與上揭案情有重要關係
    之事項無疑，核被告此部分所為，係犯刑法第168 條之偽證
    罪。
  (三)綜上，足證被告於本院審理時之自白與事實相符，本件事證
    明確，被告犯行洵堪認定，應依法論科。
三、論罪科刑：
  (一)核被告事實欄一所為，係犯商標法第82條之販賣仿冒商標商
    品罪；事實欄二所為，係犯刑法第168 條之偽證罪。
  (二)其所犯上開二罪，犯意各別，行為互殊，罪名不同，應予分
    論併罰。
四、原審以被告犯行明確，而適用商標法第82條之販賣仿冒商標
    商品罪及刑法第168 條之偽證罪，刑法第51條第5 款、第11
    條前段，且所犯上開二罪，犯意各別，行為互殊，罪名不同
    ，應予分論併罰。又被告雖於本院審理時自白偽證之犯行，
    但因被告並未在巫志龍、陳俊仁所涉之上開違法商標法案件
    判決確定前，即自白犯罪，自亦不能依刑法第172 條之規定
    減輕其刑。爰審酌被告犯罪之動機、目的係為圖自己經濟上
    之利益，以販賣仿冒商標商品之方式賺取錢財，顯欠缺保護
    智慧財產權之觀念，並影響商標權人之商譽及正常收益，並
    減損我國保護智慧財產權之國際形象，所為非是，及其所販
    賣之仿冒商標商品數量、價值，暨其藐視證人到庭作證應據
    實陳述之義務，為虛偽之陳述，影響司法威信，對國家司法
    權之行使產生危害，及犯後態度等一切情狀，分別量處如有
    期徒刑月、有期徒刑肆月，並定其應執行之刑為有期徒刑
    陸月。經核認事用法均無違誤，量刑亦稱允當，被告上訴為
    無理由，應予駁回。末查，被告前未曾因故意犯罪受有期徒
    刑以上刑之宣告，有臺灣高等法院被告前案紀錄表在卷可憑
    ，其因一時失慮，致罹刑典，於本院審理時已坦承犯行，並
    深具悔意，足見其經此起訴、審判，當知所警惕，信無再犯
    之虞，檢察官亦同意給予被告緩刑機會，本院認所宣告之刑
    以暫不執行為適當，爰併宣告緩刑參年，以啟自新。至扣案
    使用如附件所示商標圖樣之仿冒BOSE廠牌301 型音響喇叭1
    組，不論屬於犯人與否，應依商標法第83條規定宣告沒收。
據上論斷，應依刑事訴訟法第368 條，刑法第74條第1 項第1 款
，判決如主文。
本案經檢察官洪光到庭執行職務。
中    華    民    國    100   年    8     月    31    日
                    智慧財產法院第一庭
                          審判長法  官  李得灶
                                法  官  汪漢卿
                                法  官  王俊雄
以上正本證明與原本無異。
如不服本判決，應於收受送達後10日內向本院提出上訴書狀，其
未敘述上訴之理由者並得於提起上訴後10日內向本院補提理由書
（均須按他造當事人之人數附繕本）。
中    華    民    國    100   年    8     月    31    日
                                書記官  王英傑

附錄本案論罪科刑法條：
商標法第82條
明知為前條商品而販賣、意圖販賣而陳列、輸出或輸入者，處1
年以下有期徒刑、拘役或科或併科新臺幣5 萬元以下罰金。

中華民國刑法第168條
（偽證罪）
於執行審判職務之公署審判時或於檢察官偵查時，證人、鑑定人
、通譯於案情有重要關係之事項，供前或供後具結，而為虛偽陳
述者，處 7 年以下有期徒刑。